【裁判字號】    95,訴,1441
【裁判日期】    950630
【裁判案由】    毒品危害防制條例
【裁判全文】
臺灣高雄地方法院刑事判決              95年度訴字第1441號
公  訴  人  臺灣高雄地方法院檢察署檢察官
被      告  乙○○
上列被告因違反毒品危害防制條例案件，經檢察官提起公訴（94
年度毒偵字第2406號），被告為有罪之陳述，本院依簡式審判程
序審理，判決如下：
    主  文
乙○○施用第一級毒品，累犯，處有期徒刑捌月；又連續施用第
二級毒品，累犯，處有期徒刑伍月。扣案甲基安非他命壹小包（
驗前淨重零點玖柒公克，驗後淨重零點玖伍公克），沒收銷燬之
。應執行有期徒刑拾壹月。扣案甲基安非他命壹小包（驗前淨重
零點玖柒公克，驗後淨重零點玖伍公克），沒收銷燬之。
    事  實
一、乙○○前因施用毒品案件，於民國91年間經本院裁定強制戒
    治並送執行，嗣經停止戒治，所餘戒治期間交付保護管束，
    於92年11月27日保護管束期間，未經撤銷假釋，視為執行完
    畢。詎仍不知悔改，於上開強制戒治執行完畢釋放後5 年內
    ，復基於施用第一級毒品海洛因之犯意，先於94年12月26
    日中午12時左右，在高雄市○○區○○里○○街56號，先以
    海洛因滲入香煙內之方式施用第一級毒品海洛因1 次；旋另
    基於施用第二級毒品甲基安非他命及ＭＤＭＡ之概括犯意，
    於同日中午20分許、30分許，在同上地點，分別以將甲基安
    非他命置於燈炮上加熱吸食煙氣方式施用甲基安非他命，並
    以吞食方式施用第二級毒品ＭＤＭＡ各1 次。嗣於同年月日
    16時20分，經警方查獲，並扣得其所有之甲基安非他命一包
    （驗前淨重0.97公克，驗後淨重0.95公克）及與本件犯罪無
    關之Ｋ他命2 小包，經採集其尿液送驗，因呈現嗎啡及甲基
    安非他命、ＭＤＭＡ等陽性反應，而知悉上情。
二、案經高雄市政府警察局報告台灣高雄地方法院檢察署檢察官
    偵查起訴。
    理  由
一、被告乙○○所犯係死刑、無期徒刑、最輕本刑為3 年以上有
    期徒刑以外之罪，其於準備程序就前揭被訴事實為有罪之陳
    述，經受命法官告知簡式審判程序之旨，並聽取其與公訴人
    之意見後，本院認無不得或不宜改依簡式審判程序進行之處
    ，爰依刑事訴訟法第273 條之1 第1 項、第284 條之1 ，裁
    定本件由受命法官獨任進行簡式審判程序，合先敘明。
二、上揭事實，業據被告於本院審理中坦承不諱，且其於警方查
    獲時所採集之尿液，經送檢驗結果，確呈第一級毒品海洛因
    代謝後嗎啡、第二級毒品甲基安非他命、及ＭＤＭＡ之陽性
    反應，此有尿液採證代碼對照表、台灣檢驗科技股份有限公
    司濫用藥物尿液檢驗報告1 紙在卷可憑（見偵字2406號卷第
    19、20頁)； 而海洛因施用入人體後，迅速水解轉變成嗎啡
    ，再循嗎啡之代謝途徑，排出體外，已據行政院衛生署藥物
    食品檢驗局81藥檢壹字第0064 31 號函說明綦詳。再扣案之
    疑似甲基安非他命晶體1 小包，經送檢驗結果，確含第二級
    毒品甲基安非他命成分，此有高雄醫學大學附設中和紀念醫
    院檢驗報告1 紙在卷可佐（參本院卷第17頁）。足認被告上
    開自白確與事實相符，洵堪採信。
三、又被告前因施用毒品案件，經本院裁定強制戒治並送執行，
    、嗣經停止戒治，所餘戒治期間交付保護管束，於92年11月
    27日保護管束期間，未經撤銷假釋，視為執行完畢等情，有
    臺灣高雄地方法院檢察署刑案資料查註紀錄表及臺灣高等法
    院被告前案紀錄表各1 份可參，被告於強制戒治執行完畢釋
    放後5 年內，復犯本件施用第一級、第二級毒品之行為，核
    符毒品危害防制條例第23條第2 項規定，其事證明確，依法
    應予論科。
四、查海洛因，甲基安非他命、ＭＤＭＡ，分別為毒品危害防制
    條例第2 條第2 項第1 款及第2 款所稱之第一級毒品及第二
    級毒品。核被告施用海洛因及甲基安非他命、ＭＤＭＡ之行
    為，係分別犯該條例第10條第1 項、第2 項之施用第一級毒
    品罪及施用第二級毒品罪。被告持有海洛因、甲基安非他命
    、ＭＤＭＡ後，進而施用，其持有之低度行為，應分別為施
    用之高度行為所吸收，均不另論罪。又甲基安非他命及ＭＤ
    ＭＡ，雖係不同種類之毒品，然既均同屬毒品危害防制條例
    第2 條第2 項第2 款之第二級毒品，且施用甲基安非他命及
    施用ＭＤＭＡ，所犯均同為該條例第10條第2 項之施用第二
    級毒品罪，從而，被告施用甲基安非他命及ＭＤＭＡ各1 次
    ，其時間緊接，均觸犯構成要件相同之罪名，顯係基於概括
    之犯意為之，為連續犯，應依刑法第56條之規定以連續施用
    第二級毒品罪論，並加重其刑。公訴人就被告施用甲基安非
    他命及ＭＤＭＡ各1 次之犯行，已於起訴事實敘明，然於論
    罪法條漏引刑法第56條，應予補充。又被告所犯上開兩罪，
    犯意各別，行為互異，應予分論併罰。再被告前因違反毒品
    危害防制條例案件，經臺灣高雄地方法院判處有期徒刑6 月
    確定，於93年7 月12日縮刑執行完畢，有上開台灣高等法院
    被告前案紀錄表一份在卷可稽，其受有期徒刑執行完畢，於
    5 年以內再犯有期徒刑以上之上開兩罪，均為累犯，均應依
    刑法第47條規定，加重其刑，並就被告連續施用第二級毒品
    罪部分，依法遞加之。爰審酌被告有上述前科，品性不佳，
    及曾因施用毒品，經強制戒治處分執行完畢釋放後，仍不知
    悔改警惕，猶繼續施用毒品，暨犯後坦承犯行，與施用毒品
    為自戕行為及對社會危害性等一切情狀，分別量處如主文所
    示之刑，並定其應執行之刑，以資懲儆。
五、末按查獲之第一、二級毒品及專供製造或施用第一、二級毒
    品之器具，不問屬於犯人與否，均沒收銷燬之，毒品危害防
    制條例第18條第1 項前段定有明文。查扣案之疑似甲基安非
    他命晶體1 小包，經鑑定結果確含第二級毒品甲基安非他命
    之成分，業如上述，有高雄醫學大學附設中和紀念醫院檢驗
    報告1 紙在卷可憑，依毒品危害防制條例第18條第1 項前段
    之規定，不問屬於犯人與否，均宣告沒收銷燬之。再鑑驗所
    耗損之毒品，既已滅失，自無庸宣告沒收銷燬。
六、至扣案之Ｋ他命2 小包，因與本件犯罪無關，爰不為沒收之
    宣告。另檢察官雖以95年毒偵字第2463號提出併辦意旨書，
    然經審閱結果，該併辦意旨書所載之被告與犯罪事實，與起
    訴書所載，俱屬同一，顯係同一案件，應予敘明。
七、本件公訴意旨所載之犯罪時間、地點、次數、方法，或與事
    實有出入、或未載明，惟業經檢察官於本院審理時更正如事
    實欄所示。
八、據上論斷：依刑事訴訟法第299 條第1 項前段、第273 條之
    1 第1 項前段，毒品危害防制條例第10條第1 項、第2 項、
    第18條第1 項前段，刑法第11條、第56條、第47條、第51條
    第5 款，判決如主文。
九、如不服本判決，應自判決送達之翌日起10日內，向本院提出
    上訴狀。
本案經檢察官甲○○到庭執行職務。
中    華    民    國    95    年    6     月   30     日
                  刑事第十三庭  法  官  張金柱
以上正本證明與原本無異。
如不服本判決，應於收受送達後10日內向本院提出上訴書狀。
（須附繕本）
中    華    民    國    95    年    7     月    3     日
                                書記官  蘇  豫
附錄本案論罪科刑之法條
毒品危害防制條例第10條
施用第一級毒品者，處六月以上五年以下有期徒刑。
施用第二級毒品者，處三年以下有期徒刑。


司法院資訊處製作；財團法人民間司法改革基金會備份。
